【裁判字號】    97,交抗,984
【裁判日期】    970811
【裁判案由】    違反道路交通管理處罰條例
【裁判全文】
臺灣高等法院交通事件裁定             97年度交抗字第984號
抗  告  人
即受處分人  甲○○
上列抗告人因違反道路交通管理處罰條例案件，不服台灣新竹地
方法院，中華民國97年6月30日所為裁定（97年度交聲字第182號
），提起抗告，本院裁定如下：
    主  文
抗告駁回。
    理  由
一、按駕駛人駕駛汽車，應遵守道路交通標誌、標線、號誌之指
    示，道路交通安全規則第90條前段定有明文。且停止線設於
    有號誌之交岔路口，用以指示行駛車輛停止之界線，車輛停
    止時，其前懸部分不得伸越該線，汽車行駛至交岔路口遇號
    誌，紅燈超越停止線停車，應是車輛前懸部分是否伸越停止
    線而定，道路交通標誌標線號誌設置規則第170 條訂有明文
    ；又汽車駕駛人，駕駛汽車有不遵守道路交通標誌、標線、
    號誌之指示之情形，處新台幣（下同）900元以上、1,800元
    以下罰鍰，道路交通管理處罰條例第60條第2項第3款亦有明
    文。
二、原裁定意旨略以：抗告人即受處分人甲○○於民國（下同）
    97年2 月8日13時50分許，駕駛其所有車牌號碼W2-7966號自
    用小客車，行經設有燈光號誌管制之屏東縣189 線南下路段
    大溪路口時，不遵守道路交通標線之指示，紅燈越線，遭屏
    東縣政府警察局設置於該路口之自動測速照相設備拍攝2 張
    採證照片，經員警依採證照片逕行舉發，爰依道路交通管理
    處罰條例第60條第2 項第3款之規定，裁處罰鍰新台幣900元
    。原處分核無不合，受處分人之異議為無理由，應予駁回。
三、抗告意旨略以：有裝汽車警報器的駕駛，可事先知道測速器
    的位置，而未裝汽車警報器的駕駛，卻無法事先得知，警察
    取締交通違規，是否立於不公平的基礎下執行法律？是否違
    反憲法的公平原則？
四、經查：
  (一)本件違規路段所裝設之自動測速照相設備於97年2月8日當時
    並無故障情形，又因標檢局並無檢測規範，該系統自97年 1
    月17日起停止測速功能之執行，惟闖紅燈及超越停止線等違
    規行為因有相片佐證，仍得以該系統執行此等功能，而抗告
    人違規時間為該路口三色號誌（紅燈）啟動後12.7秒車前輪
    超越停止線並壓觸埋設地面之感應線圈，啟動系統拍攝第 1
    張相片，間距0.8秒後（即13.5秒）拍攝第2張違規相片，而
    採證照片上方黑色電腦數字第1行表示拍攝日期時間，第2行
    1Y45表示第1車道閃黃燈後過了4.5秒，另R127是指紅燈亮後
    過了12.7秒，第3行168是指照片編號，1967是指主機編號等
    情，有屏東縣政府警察局97年4月18日屏警交字第097001797
    5號函（見原法院卷第11頁）、97年6月12日屏警交字第0970
    028424號函及所附違規照片2 張、上開感應線圈式測速照相
    系統出廠國合格證明文件及原審公務電話紀錄表在卷可參（
    見同上卷第18-34、36頁）。
  (二)又上開2 張違規採證照片，經核對志伸股份有限公司之「微
    電腦闖紅燈及自動測高速照相設備操作手冊」（見本院卷第
    37-42頁）後，可解讀採證照片內容為：(1)第1張照片：最上
    面第1 行為「2007年2月8日13時50分」、左邊第1行為「第1
    車道、黃燈時間4.5秒」、左邊第2 行為「違規車次為168」
    、中間綠色部分為違規地點、右邊第1 行為「紅燈時間12.7
    秒」、右邊第2行為「主機編號為1967」。(2)第2張照片：最
    上面第1行為「2007年2月8日13時50分」、左邊第1行為「第
    1車道、黃燈時間4.5秒」、左邊第2行為「違規車次為168」
    、中間綠色部分為違規地點、右邊第1 行為「紅燈時間13.5
    秒」、右邊第2 行為「主機編號為1967」。參以上開照片上
    行駛第1車道上之車輛，確係抗告人所有之車牌號碼W2-7966
    號自用小客車，是認抗告人於舉發時地，於紅燈亮起12.7秒
    及13.5秒時，其車輛之前懸均已超越停止線之事實，應為真
    實。是抗告人既於紅燈亮後12.7秒超越停止線，且紅燈亮前
    已有黃燈警示，尤其該路口前方尚有同步燈號之紅綠燈可資
    判別，此為抗告人所是認，亦有採證照片在卷可稽。
 (三) 另交通標誌、標線、號誌之指示、警告、標制等設置，本具
    有公示、公信之效果，車輛駕駛人自應隨時注意各路段所設
    立之標誌、標線並遵行之，否則任何用路人枉顧道路交通標
    誌、標線、號誌之設置而恣意使用道路，將無法維護交通安
    全秩序，是抗告人既有超越停止線，未遵守道路交通標線指
    示之事實，已臻明確。抗告人仍執陳詞，指稱舉發單位此舉
    似在鼓勵駕駛人購買汽車警報器乙節，與抗告人有無違規之
    事實無涉。原裁定認抗告人確有前揭違規行為，因而將抗告
    人之異議聲明駁回，其認事用法，並無違誤。抗告人仍執前
    辯詞指摘原裁定不當，為無理由，應予駁回。
據上論結，應依道路交通案件處理辦法第26條，刑事訴訟法第
412條，裁定如主文。
中    華    民    國    97    年    8     月    11    日
                  刑事第三庭  審判長法  官  蔡秀雄
                                    法  官  謝靜恒
                                    法  官  許文章
以上正本證明與原本無異。
不得再抗告。
                                    書記官  蔡慧娟
中    華    民    國    97    年    8     月    12    日


司法院資訊處製作；財團法人民間司法改革基金會備份。
